【裁判字號】    99,司家聲,181
【裁判日期】    991012
【裁判案由】    准予標售被繼承人遺產
【裁判全文】
臺灣臺南地方法院民事裁定           99年度司家聲字第181號
聲  請  人  行政院國軍退除役官兵輔導委員會臺南市榮民服務
            處
法定代理人  甲○○
上列聲請人聲請准予標售被繼承人乙○○不動產事件，本院裁定
如下：
    主  文
准予標售被繼承人乙○○(男，民國○○年○月○日生，身分證
統一編號：Ｚ000000000號，民國七十八年九月五日死
亡)所遺坐落於臺南市○區○○段一二四○建號（門牌號碼：臺
南市○○路○段二四六巷三十六號、總面積：八十二點○二平方
公尺、權利範圍三分之一）之建物。
聲請費用新臺幣壹仟元由被繼承人乙○○之遺產負擔。
    理  由
一、按為清償債權或交付遺贈物之必要，管理人經親屬會議之同
    意，得變賣遺產；親屬會議不能召開或召開有困難時，依法
    應經親屬會議處理之事項，由有召集權人聲請法院處理之，
    民法第1179條第2項後段、第1132條第2項前段定有明文。
二、本件聲請狀意旨略以：聲請人為被繼承人乙○○之遺產管理
    人，經本院以97年度家催字第177號案公示催告被繼承人在
    臺之繼承人、債權人及受遺贈人應於公告最後登載新聞紙之
    日起1年2個月承認繼承，報明債權及願受遺贈與否之聲明，
    聲請人已將公告內容刊登於民國97年9月13日青年日報第13
    版並呈報本院，上開公示催告期間已滿。因被繼承人乙○○
    遺有不動產，而其債權人林志恆依本院97年度南簡調第1828
    號調解筆錄，得請求聲請人償還債權人林志恆為被繼承人乙
    ○○所墊付之喪葬費用及銀行貸款，惟不得逾越本件不動產
    標售所得，聲請人為被繼承人遺產管理人，遂依法向法院聲
    請准予標售被繼承人不動產，將標售之價款用以清償債權等
    語。
三、經查，聲請人主張伊為被繼承人乙○○之遺產管理人，經本
    院97年度家催字第177號案公示催告被繼承人在臺之繼承人
    、債權人及受遺贈人於公告最後登載新聞紙之日起1年2個月
    承認繼承，報明債權及願受遺贈與否之聲明，聲請人已將公
    告內容刊登於97年9月13日青年日報第13版並呈報本院，上
    開公示催告期間已滿。因被繼承人乙○○遺有不動產，而其
    債權人林志恆依本院97年度南簡調第1828號調解筆錄，得請
    求聲請人償還債權人林志恆為被繼承人乙○○所墊付之喪葬
    費用及銀行貸款，惟不得逾越本件不動產標售所得之事實，
    業經本院依職權調閱97年度家催字第177號、97年度南簡調
    字第1828號卷宗，查核屬實，堪予認定。
四、另查，被繼承人乙○○遺有坐落於臺南市○區○○段1240建
    號，門牌號碼：臺南市○○路○段246巷36號，總面積82.02
    平方公尺，權利範圍3分之1之房屋一節，有聲請人提出臺南
    市臺南地政事務所建物所有權狀、財政部臺灣省南區國稅局
    遺產稅逾核課期間案件同意移轉證明書1件為證，足堪採信
    。綜上所述，本件聲請人為清償債權確有變賣遺產之必要，
    依首揭法律規定，其聲請准予標售被繼承人不動產，尚無不
    合，應予准許。
五、依非訟事件法第157條，裁定如主文。
中    華    民    國    99    年    10    月    12    日
                  家事法庭    司法事務官  柯雅菱
以上正本係照原本作成。
如不服本裁定，應於裁定送達後10日內向本院提出抗告狀，並繳
納抗告費新台幣1千元。
中    華    民    國    99    年    10    月    13    日
                              書  記  官  曾詩珊

司法院資訊處製作；財團法人民間司法改革基金會備份。
